臺灣高雄地方法院刑事判決　　　　　　　　　　　　九十三年度訴字第一一一三號
　　公　訴　人　臺灣高雄地方法院檢察署檢察官
　　被　　　告　甲○○
右列被告因違反毒品危害防制條例案件，經檢察官提起公訴（九十三年度毒偵字第一
五三二號），被告於本院準備程序中為有罪之陳述，經合議庭裁定由受命法官依簡式
審判程序獨任審理，本院判決如左：
    主  文
甲○○施用第一級毒品，累犯，處有期徒刑玖月；又施用第二級毒品，累犯，處有期
徒刑伍月。應執行有期徒刑壹年壹月。
    事  實
一、甲○○前於民國八十年間，因違反肅清煙毒條例案件，經臺灣高雄地方法院以八
    十年度少訴字第七七號判決判處有期徒刑二年，緩刑四年確定；又於八十一年間
    ，因違反肅清煙毒條例、竊盜等案件，經臺灣高雄地方法院以八十一年度訴字第
    一六五四號判決分別判處有期徒刑一年八月、二月，應執行有期徒刑一年九月確
    定；再因竊盜案件，經臺灣高雄地方法院以八十一年度訴字第二八０二號判決判
    處有期徒刑八月確定，定應執行刑二年四月，經撤銷前揭緩刑後，執行有期徒刑
    四年四月，入監執行，經二度假釋及二度撤銷假釋後，於八十八年十二月一執行
    完畢。
二、甲○○前於八十九年間因施用毒品案件，經本院裁定送觀察、勒戒，認有繼續施
    用傾向，復經裁定令入處所施以強制戒治，於九十年一月十八日停止戒治處分釋
    放出所，所餘期間付保護管束，於九十年七月十六日保護管束期滿執行完畢，由
    臺灣高雄地方法院檢察署檢察官為不起訴處分確定。
三、甲○○又於九十一年間因施用毒品案件，經本院裁定令入處所施以強制戒治，於
    九十二年六月十六日停止戒治處分釋放出所，所餘期間付保護管束，嗣因其違反
    保護管束情節重大而經撤銷保護管束，本應令入處所施以強制戒治，惟因毒品危
    害防制條例修正條文施行，故不再執行所餘之強制戒治期間。
四、甲○○又於九十二年間因連續施用第一、二級毒品案件，分別經本院判處有期徒
    刑有期徒刑十月及六月，應執行有期徒刑一年二月，嗣經甲○○上訴於臺灣高等
    法院高雄分院後撤回上訴而確定。
五、詎甲○○經上開戒治程序，卻不知悔改，明知海洛因、甲基安非他命係分別業經
    公告列為毒品危害防制條例第二條第二項之第一、二級毒品，不得非法持有、施
    用，竟仍未戒除施用毒品之習性，於戒治期滿釋放後五年內之九十三年二月十一
    日晚上七至八時許，在高雄縣旗山鎮○○○路一二五巷十弄七號朋友住處，分別
    將第一級毒品海洛因摻水以針筒注射及第二級毒品甲基安非他命置放於吸食器內
    加熱燒烤之方式，施用第一、二級毒品各一次。嗣於同年月下午五時十分許，為
    警在上開施用處所查獲，並經採尿檢驗，始查知上情。
六、案經高雄縣政府警察局旗山分局報請臺灣高雄地方法院檢察署檢察官偵查起訴。
    理  由
一、按除被告所犯為死刑、無期徒刑、最輕本刑為三年以上有期徒刑之罪或高等法院
    管轄第一審案件者外，於第一次審判期日前之準備程序進行中，被告先就被訴事
    實為有罪之陳述時，審判長得告知被告簡式審判程序之旨，並聽取當事人、代理
    人、辯護人及輔佐人之意見後，裁定進行簡式審判程序，刑事訴訟法第二百七十
    三條之一第一項定有明文。經核本件被告所犯係死刑、無期徒刑、最輕本刑為三
    年以上有期徒刑以外之罪，其於準備程序中就被訴事實為有罪之陳述，經法官告
    知簡式審判程序之旨，並聽取公訴人及被告之意見後，本院合議庭認宜進行簡式
    審判程序，爰依首揭規定合議裁定由受命法官獨任進行簡式審判程序，合先敘明
    。
二、右揭犯罪事實業據被告甲○○於本院審理時坦承不諱，復有高雄市衛生局九十三
    年二月二十三日九三煙檢字第二八五號煙毒尿液檢驗成績書暨尿液對照表一份附
    卷可稽。被告之自白已有相當之補強證據，堪見被告確有施用第一、二級毒品無
    誤。
三、被告前於八十九年間因施用毒品案件，經本院裁定送觀察、勒戒，認有繼續施用
    傾向，復經裁定令入處所施以強制戒治，於九十年一月十八日停止戒治處分釋放
    出所，所餘期間付保護管束，於九十年七月十六日保護管束期滿執行完畢，由臺
    灣高雄地方法院檢察署檢察官為不起訴處分確定。被告又於九十一年間因施用毒
    品案件，經本院裁定令入處所施以強制戒治，於九十二年六月十六日停止戒治處
    分釋放出所，所餘期間付保護管束，嗣因其違反保護管束情節重大而經撤銷保護
    管束，本應令入處所施以強制戒治，惟因毒品危害防制條例修正條文施行，故不
    再執行所餘之強制戒治期間。被告復於九十二年間因施用第一、二級毒品案件，
    分別經本院判處有期徒刑有期徒刑十月及六月，應執行有期徒刑一年二月，嗣經
    甲○○上訴於臺灣高等法院高雄分院後撤回上訴確定等事實，亦有臺灣高等法院
    被告全國前案紀錄表及刑案資料查註紀錄表各一份在卷可查，是被告於觀察勒戒
    及強制戒治期滿執行完畢釋放後，五年內再犯本件施用毒品犯行，其罪證已臻明
    確，犯行洵堪認定，應依法論科。
四、核被告所為，係犯毒品危害防制條例第十條第一項、第二項之施用第一、二級毒
    品罪。被告持有第一、二級毒品之低度行為，已為施用之高度行為所吸收，均不
    另論罪。被告所犯施用第一、二級毒品犯行，犯意各別，罪名互殊，應分論併罰
    。被告有如事實欄所載之前科，有臺灣高等法院被告全國前案紀錄表及刑案資料
    查註紀錄表各一份在卷可查，其於受有期徒刑之執行完畢後，五年內再犯本件有
    期徒刑以上之罪，為累犯，應依刑法第四十七條規定，加重其刑。爰審酌被告屢
    次觸犯施用毒品之犯行，雖經強制戒治及判處徒刑，仍未能斷戒施用毒品惡習，
    顯見其戒治意志不堅，缺乏勒戒動機。惟念及其施用毒品係對己身殘害，並未造
    成他人具體危害，且能於本院審理時坦承犯行，態度尚稱良好，及其犯罪之動機
    、目的、手段，犯罪時所受之刺激及其品性、生活狀況、智識程度、犯罪所生之
    損害等一切情狀，酌情量處如主文之刑，並定其應執行之刑，以示儆懲。
據上論斷，應依刑事訴訟法第二百九十九條第一項前段、第二百七十三條之一，毒品
危害防制條例第十條第一項、第二項，刑法第十一條、第四十七條、第五十一條第五
款，判決如主文。
本案經檢察官乙○○到庭執行職務。
中    華    民    國      九十三      年      五      月     二十八     日
                                    臺灣高雄地方法院刑事第四庭
                                        法  官  林  勇  如
右正本證明與原本無異。
如不服本判決，應於判決送達後十日內，向本院提出上訴狀。
                                        書記官  許  雅  惠
中    華    民    國      九十三      年      五      月     二十八     日
附錄本判決論罪科刑法條：
毒品危害防制條例第十條：
施用第一級毒品者，處六月以上五年以下有期徒刑。
施用第二級毒品者，處三年以下有期徒刑。
